臺灣臺北地方法院行政訴訟判決　
111年度交字第369號
原      告  朱永智  
被      告  新北市政府交通事件裁決處
                      設新北市○○區○○路0段000號2樓
代  表  人  李忠台    住同上
訴訟代理人  黃曉妍律師
複代理人    高宏文律師
上列當事人間交通裁決事件，原告不服被告民國111年6月10日新
北裁催字第48-A01J5D153號裁決，提起行政訴訟，本院判決如下
：
    主  文
原告之訴駁回。
訴訟費用新臺幣參佰元由原告負擔。
    事實及理由
壹、程序部分
　　本件屬交通裁決事件，爰依行政訴訟法第237條之7規定，不
    經言詞辯論，逕為判決。
貳、實體部分　　
一、事實概要：
　　原告朱永智（下稱原告）駕駛車牌號碼000-0000號租賃小客
    車（下稱系爭車輛），於民國111年3月16日下午5時39分許
    ，行經中正區羅斯福路二段與和平西路一段之交岔路口（下
    稱系爭交岔路口）時，因有「闖紅燈」之違規行為，被臺北
    市政府警察局中正第二分局（下稱舉發機關）依道路交通管
    理處罰條例（下稱道交條例）第53條第1項規定，以掌電字
    第A01J5D153號舉發違反道路交通管理事件通知單（下稱系
    爭舉發單）予以舉發，並載明應到案日期為111年4月15日前
    。嗣原告於111年4月20日向被告提出申訴，經被告函請舉發
    機關就原告陳述事項協助查明，舉發機關函復依規定舉發尚
    無違誤，被告即於111年6月10日以原告於上開時、地有「駕
    車行經有燈光號誌管制之交岔路口闖紅燈」之違規事實，依
    道交條例第53條第1項規定，以新北裁催字第48-A01J5D153
    號裁決（下稱原處分）對原告裁處罰鍰新臺幣（下同）2,70
    0元，並記違規點數3點，原處分於同日對原告送達。原告不
    服，於111年6月20日向本院提起行政訴訟。
二、原告起訴主張：
　　原告於號誌黃燈時已快速通過，並未闖紅燈，員警目視可能
    會產生誤差，員警應提供完整的密錄器影像及路口監視器影
    像證實原告有闖紅燈之違規行為，不得僅以員警目睹所見逕
    而認定原告違規等語。並聲明：原處分撤銷。
三、被告則以：
　　經查員警密錄器影像及影像截圖，可知畫面時間17時24分55
    秒時，系爭交岔路口號誌由黃燈轉為紅燈，嗣於17時24分56
    秒處，原告駕駛系爭車輛尚未抵達路口停止線，自應於停止
    線後停等待號誌轉綠再續行，然原告無視路口紅燈號誌，逕
    自闖越停止線並直行至下一銜接路段，核其行為確有「闖紅
    燈」之違規屬實，另有路口號誌運作資料可資參考，而上述
    違規遭停等紅燈之員警目睹，隨即驅車攔停原告，其攔查行
    為亦合乎警察職權法第8條規定，被告依道交條例第53條第1
    項規定對原告裁處，應無不當等語。並聲明：原告之訴駁回
    。
四、爭點：原告有無「行經有燈光號誌管制之交岔路口闖紅燈」
    之違規行為？
五、本院之判斷：
（一）應適用之法令：道交條例第53條第1項：「汽車駕駛人，行經有燈光號誌管制之交岔路口闖紅燈者，處新臺幣一千八百元以上五千四百元以下以下罰鍰。」第63條第1項第3款：「汽車駕駛人有下列各款所列條款之一者，除依原條款處罰鍰外，並予記點：三、有第四十三條、第五十三條或第五十三條之一情形之一者，各記違規點數三點」。
（二）如爭訟概要欄所載之事實，除後述之爭點外，其餘為兩造
      所不爭執，並有系爭舉發單、交通違規案件陳述書、舉發
      機關111年5月10日北市警中正二分交字第1113011870號函
      、原告違規採證照片、原處分暨送達證書、舉發機關員警
      答辯報告表、臺北市交通管制工程處111年7月26日北市交
      工控字第1113041457號函、汽車車籍查詢、駕駛人基本資
      料在卷可佐，該情堪以認定。
（三）本院復就被告提供之員警密錄器影像進行勘驗，勘驗內容
      略以：「畫面時間17時24分55秒時，系爭交岔路口之號誌
      已轉為紅燈，而系爭車輛於17時24分56秒時正行駛於和平
      西路一段，尚未通過停止線，系爭車輛隨即於17時24分56
      至57秒時，超過停止線並通過系爭交岔路口」等情，有本
      院勘驗筆錄可查（本院卷第99-111頁）。是原處分認定原
      告有上開闖紅燈之違規行為，確屬有據。原告主張其於黃
      燈時已通過路口云云，不足為採。
（四）本件判決基礎已臻明確，兩造其餘攻擊防禦方法及訴訟資
      料，經本院審核後，或與本案爭點無涉，或對於本件判決
      結果不生影響，爰毋庸一一再加論述，爰併敘明。
六、結論：原處分認事用法並無違誤，原告主張撤銷原處分為無
    理由，應予駁回。至本件第一審裁判費為300元，應由敗訴
    之原告負擔，爰確定第一審訴訟費用額如主文第2項所示。
中　　華　　民　　國　　111 　年　　11　　月　　30　　日
                  行政訴訟庭　　法　官　林敬超
以上正本係依原本作成。
如不服本判決，應於判決送達後20日內，以原判決違背法令為理
由，向本院提出上訴狀並表明上訴理由（原判決所違背之法令及
其具體內容或依訴訟資料可認為原判決有違背法令之具體事實）
，並繳納上訴裁判費新臺幣750 元。
其未載明上訴理由者，應於提出上訴後20日內，向本院補提理由
書（上訴狀及上訴理由書均須按他造人數附繕本）；如未按期補
提上訴理由書，則逕以裁定駁回上訴。　　　　　　　　　
中　　華　　民　　國　　111 　年　　11　　月　　30　　日
                                書記官  林劭威